【裁判字號】    98,訴,1531
【裁判日期】    981012
【裁判案由】    毒品危害防制條例
【裁判全文】
臺灣臺北地方法院刑事判決             98年度訴字第1531號
    公  訴  人  臺灣臺北地方法院檢察署檢察官
    被      告  甲○○
上列被告因違反毒品危害防制條例案件，經檢察官提起公訴（98
年度毒偵字第2193、2380號），被告就被訴事實均為有罪之陳述
，本院裁定進行簡式審判程序，判決如下：
    主      文
甲○○施用第一級毒品，共貳罪，各處有期徒刑捌月。應執行有
期徒刑壹年貳月。
    事實及理由
一、本件被告甲○○所犯係死刑、無期徒刑、最輕本刑三年以上
    有期徒刑以外之罪，被告於本院審理時，就被訴事實均為有
    罪之陳述，經受命法官告知被告簡式審判程序之旨，並聽取
    檢察官及被告之意見後，本院合議庭裁定由受命法官獨任以
    簡式審判程序加以審理，則依據刑事訴訟法第273條之2、同
    法第159條第2項之規定，不適用傳聞法則有關限制證據能力
    之相關規定；並依同法第310條之2準用同法第454條之規定
    ，製作略式判決書，依法僅需記載犯罪事實、證據名稱及應
    適用之法條，並得以簡略方式為之，如認定之犯罪事實、證
    據及應適用之法條，與檢察官聲請簡易判決處刑書或起訴書
    之記載相同者，得引用之，合先敘明。
二、本件犯罪事實、證據及應適用之法條，除均引用檢察官起訴
    書（如附件）相同部分之記載外，犯罪事實第7至9行補載：
    「‧‧‧於前揭強制戒治執行完畢後5年內，復‧‧‧於98
    年6月16日及同月28日某時‧‧‧各1次（尚無積極證據證明
    有逾2次以上之施用毒品行為」；證據增載：「被告甲○○
    於本院審理時坦承犯行，並當庭為認罪之表示（見本院卷98
    年9月29日審判筆錄）。」、「尿液檢體委驗單、贓證物品
    清單各1份。」；應適用之法條增補如下：（一）被告持有
    第一級毒品之低度行為，已為其施用第一級毒品之高度行為
    所吸收，均不另論罪。（二）按行為人施用毒品之原因，不
    一而足，其多次施用毒品之行為，未必皆出於行為人之一個
    犯意決定；且觀諸毒品危害防制條例第10條第1、2項施用毒
    品罪之構成要件文義衡之，實無從認定立法者本即預定該犯
    罪之本質，必有數個同種類行為而反覆實行之集合犯行；又
    行為人各次施用毒品之行為，均係為滿足各該次之毒癮，於
    滿足毒癮後，該次行為即已完成；是各次均為各自獨立之行
    為，各具獨立性，其前後次施用毒品行為間，自無密切不可
    分之關係，各自獨立構成同一施用毒品罪責，顯然不合接續
    犯之構成要件（最高法院96年度第9次刑庭會議決議意旨足
    資參照）。稽以行為人施用毒品被查獲移送偵辦後，不論是
    羈押或交保釋放，行為人施用毒品之犯意應已中斷（實務上
    最高法院已認為凡有在監執行或羈押之事實即認定施用毒品
    之犯意中斷），爾後，再有施用行為應屬另行起意而為之，
    與查獲前之施用行為即不能以包括的一罪（集合犯）論之。
    本件被告甲○○於98年6月16日某時許施用第一級毒品後，
    已於同月18日19時許，因他案遭通緝為警查獲其施用毒品之
    犯行，既已遭警查獲，揆之前揭說明，其該次施用毒品之犯
    意應已中斷，況且，被告另於同月28日施用毒品之犯行，與
    前1次（即同月16日）施用毒品之犯行，相隔有12日之久，
    又係於第1次施用毒品犯行已遭警查獲後再次施用毒品，自
    亦無成立集合犯或接續犯之可能。是以，被告甲○○所犯前
    揭2罪間，犯意各別，行為互殊，自應予分論併罰。
三、爰審酌被告甲○○已有違反肅清煙毒條例、毒品危害防制條
    例等多項前科（均未構成累犯）及施以觀察、勒戒及強制戒
    治之紀錄，其素行並不佳，此有臺灣高等法院被告前案紀錄
    表存卷可查，且其因施用毒品犯行，已經觀察、勒戒及強制
    戒治之治療程序，竟仍不思悔改，徹底袪除施用毒品之惡習
    ，猶再為本件施用毒品犯行，可知其再犯係陷於毒癮難以自
    拔，意志力甚為薄弱，未能善體國家設置觀察、勒戒機構，
    協助毒品施用者戒除毒癮之美意，惟念及其施用毒品之犯行
    ，在本質上乃屬戕害自己身心健康之行為，被告本次尚未有
    嚴重破壞社會秩序或侵害他人權益之情形，且於本院審理時
    坦承犯行，其犯罪後之態度等一切情狀，而分別量處如主文
    所示之刑及定其應執行之刑，以示懲戒。
四、爰依刑事訴訟法第273條之1第1項、第299條第1項前段、第3
    10條之2、第454條第1項、第2項，毒品危害防制條例第10條
    第1項，刑法第11條前段、第51條第5款，判決如主文。
五、如不服本件判決，得自收受判決送達之日起10日內，向本院
    提起上訴。
本案經檢察官盧慧珊到庭執行職務。
中    華    民    國    98    年    10    月    12    日
                        刑事第十六庭  法  官    徐千惠
上正本證明與原本無異。
如不服本判決應於收受送達後10日內向本院提出上訴書狀，並應
敘述具體理由；其未敘述上訴理由者，應於上訴期間屆滿後20日
內向本院補提理由書（均須按他造當事人之人數附繕本）「切勿
逕送上級法院」。
                                      書記官    高心羽
中    華    民    國    98    年    10    月    12    日
附件：（98年度毒偵字第2193、2380號起訴書）
附錄本案論罪科刑法條：
毒品危害防制條例第10條
施用第一級毒品者，處6月以上5年以下有期徒刑。
施用第二級毒品者，處3年以下有期徒刑。


司法院資訊處製作；財團法人民間司法改革基金會備份。
